臺灣桃園地方法院民事簡易判決
111年度壢簡字第513號
原      告  王婭妤  
被      告  日升資訊有限公司

法定代理人  林建平  

上列當事人間請求給付扣押款事件，本院於民國111年9月6日言
詞辯論終結，判決如下：
    主    文
被告應給付原告新臺幣360,000元，及自民國111年7月13日起至
清償日止，按年息5％計算之利息。
訴訟費用新臺幣3,860元由被告負擔。
本判決得假執行。
    事實及理由
一、原告主張：原告與訴外人林建平前因本院105年度訴字第670
    號損害賠償事件成立和解筆錄（下稱系爭和解筆錄），約定
    被告公司法定代理人暨員工林建平給付原告新臺幣（下同）
    360,000元，並自民國105年7月30日起，於每月30日各給付5
    ,000元至全部清償完畢，如有一期未履行視為全部到期，然
    林建平自始一期未繳故視為債務全部到期，原告遂持系爭和
    解筆錄向本院聲請就林建平對被告之薪資債權予以執行，經
    本院於107年5月22日桃院豪軒105年度司執字第52125號核發
    執行命令（下稱系爭執行命令），命被告按系爭執行命令附
    表所示之債權比例分別給付原告，然被告迄未給付，為此，
    爰依強制執行法之規定及系爭執行命令提起本件訴訟等語。
    並聲明：如主文第1項所示。
二、被告則以：被告願意給付原告請求金額，但須分期給付等語
    。
三、本院之判斷：
(一)按對於薪資或其他繼續性給付之債權所為強制執行，於債權
    人之債權額及強制執行費用額之範圍內，其效力及於扣押後
    應受及增加之給付。前項債務人於扣押後應受及增加之給付
    ，執行法院得以命令移轉於債權人。上揭移轉命令，送達於
    第三人時發生效力，此觀諸強制執行法第115 條之1 第1 項
    、第2 項前段、第118 條第2 項分別定有明文。又執行法院
    所發之收取命令與移轉命令不同。前者債權人僅取得以自己
    名義向第三人收取金錢債權之收取權，債務人僅喪失其收取
    權，而未喪失其債權。後者債務人對於第三人之金錢債權已
    移轉於債權人，債務人即喪失其債權（最高法院63年度台上
    字第1966號判決意旨參照）。是若執行法院已向第三人發移
    轉命令時，執行債務人對第三人之債權已移轉於執行債權人
    ，執行債權人即得依該已發生效力之移轉命令，於第三人不
    依該移轉命令對執行債權人給付時，直接起訴請求第三人給
    付。查原告主張之上開事實，業據原告提出系爭和解筆錄、
    本院106年1月4日桃院豪軒105年度司執字第96419號執行命
    令扣等件為證（見本院卷第6 至8 頁），並經本院依職權調
    閱本院105年度司執字第96419號強制執行案件卷宗核閱無誤
    ，且為被告所不爭執，堪信為真實。從而，原告依系爭執行
    命令請求被告給付債權本金360,000元，可以准許。
(二)至被告辯稱希望分期給付等語，惟原告不同意，且此僅涉被
    告是否有能力償還積欠原告之扣押款，與其是否應負清償之
    責任無涉，是其此部分抗辯，自非可採。
四、給付無確定期限者，債務人於債權人得請求給付時，經其催
    告而未為給付，自受催告時起，負遲延責任；其經債權人起
    訴而送達訴狀，或依督促程序送達支付命令，或為其他相類
    之行為者，與催告有同一之效力；遲延之債務，以支付金錢
    為標的者，債權人得請求依法定利率計算之遲延利息；應付
    利息之債務，其利率未經約定，亦無法律可據者，週年利率
    為5% ，民法第229 條第2 項、第233 條第1 項前段、第203
    條分別定有明文。查，原告係以本件起訴狀繕本送達翌日即
    111年7月13日請求被告給付利息，應予准許，是被告應自11
    1年7月13日起負遲延責任。
五、綜上所述，原告依強制執行法之規定及系爭執行命令，請求
    被告給付360,000元，及自起訴狀繕本送達翌日即111年7月1
    3日起至清償日止，按年息5％計算之利息，為有理由，應予
    准許。
六、本件係依民事訴訟法第427 條第1 項適用簡易訴訟程式所為
    被告部分敗訴之判決，爰依同法第389 條第1 項第3 款之規
    定，依職權宣告假執行。
七、本件事證已臻明確，兩造其餘攻擊防禦方法及所提證據，核
    與判決結果不生影響，爰不逐一論述，併此敘明。
八、訴訟費用負擔之依據：民事訴訟法第78條。並依職權核定訴
    訟費用額如主文第2項所示。
中　　華　　民　　國　　111 　年　　9 　　月 　29 　　日
                  中壢簡易庭      法  官  張得莉
以上為正本係照原本作成。
如不服本判決，應於送達後20日內，向本院提出上訴狀並表明上
訴理由，如於本判決宣示後送達前提起上訴者，應於判決送達後
20日內補提上訴理由書（須附繕本）。
如委任律師提起上訴者，應一併繳納上訴審裁判費。
中　　華　　民　　國　　111 　年　　9 　　月　  29　　日
                                  書記官  鄭涵勻